# 关于用非货币性资产增资全资子公司如何会计处理

提问人：ly680418 时间：2010-12-03 09:51:07
陈版你好：公司用固定资产、无形资产增资全资子公司，评估值与账面价值的差额是否确认处理收益，计入营业处收入，还是视同无交易实质按账面价值转投资？
请陈版速回，非常感谢！

回答人：chenyiwei
回复 藤椅 scrxh 的帖子在你说的情况下，抛开法律形式要求不谈，企业不设立全资子公司也完全可以把这块闲置土地用于商业开发，所以是否设立子公司这一法律形式问题不会影响到与该土地相关的未来现金流量的特征。也就是：导致该土地未来现金流量特征发生变化的是未来用途的改变这一事实，而不是投资设立子公司本身。如果不设立子公司，直接在现有的法人框架内开发，相信对这块土地无需按照公允价值重估这一点是不会有争议的吧？